臺灣高雄地方法院刑事判決　　　　　　　94年度訴字第2416號
公　訴　人　臺灣高雄地方法院檢察署檢察官
被　　　告　甲○○
上列被告因違反毒品危害防制條例案件，經檢察官提起公訴（九
十四年度毒偵字第四０一六號、第四三一五號），嗣因被告就被
訴事實為有罪之陳述，經本院告知簡式審判程序意旨，並聽取公
訴人及被告之意見後，本院合議庭裁定由受命法官獨任依簡式審
判程序審理，判決如下：
    主  文
甲○○連續施用第一級毒品，累犯，處有期徒刑拾月。扣案之第
一級毒品海洛因壹包（驗後淨重零點零伍公克、空包裝重零點壹
玖公克）沒收銷燬之。
    事  實
一、甲○○前因違反肅清煙毒條例案件，經台灣高等法院高雄分
    院八十一年度上訴字第二八八一號判決判處有期徒刑三年四
    月確定，於民國八十三年十月一日縮短刑期假釋出監，惟其
    於假釋期間內再因違反肅清煙毒條例案件，前開假釋遂經撤
    銷，另由本院以八十四年度訴字第三四五九號判決判處有期
    徒刑三年五月，因不服原判決提起上訴，經台灣高等法院高
    雄分院八十五年度上訴字第六六二號判決上訴駁回確定，並
    接續執行前開殘刑，於八十八年三月二十三日縮短刑期假釋
    出監（縮刑期滿日期為九十年七月二十八日），嗣因假釋期
    滿未經撤銷而視為執行完畢。
二、甲○○另因施用毒品案件，經本院九十年度毒聲字第五三四
    九號裁定送觀察、勒戒後，認有繼續施用毒品之傾向，而以
    九十年度毒聲字第五八０二號裁定令入戒治處所施以強制戒
    治，再以九十一年度毒聲第六四二號裁定停止戒治，所餘期
    間付保護管束，惟經本院九十一年度毒聲字第二六九五號裁
    定撤銷停止強制戒治，再令入戒治處所施以強制戒治，於九
    十二年三月六日執行完畢而釋放，並由台灣高雄地方法院檢
    察署檢察官於九十二年三月二十日以九十二年度戒毒偵字第
    二三一號為不起訴處分確定。詎其猶不知悛悔，復基於施用
    第一級毒品海洛因之概括犯意，在前開強制戒治執行完畢釋
    放後五年內，自九十四年一月間某日起至同年五月十九日十
    四時許，在其位於高雄市○○區○○路八一號住處內，以將
    海洛因摻水後，再以針筒注射之方式，連續施用第一級毒品
    海洛因多次。嗣先後於(一)同年一月二十八日十九時許，經警
    通知前往採尿送驗而查獲；及(二)同年五月二十日十二時許，
    在高雄市○○區○○路與西陵街口為警查獲，並經其同意後
    採尿送驗，而查悉上情，另扣得甲○○所有之第一級毒品海
    洛因一包。
三、案經高雄市政府警察局左營分局報請台灣高雄地方法院檢察
    署檢察官偵查起訴。
    理  由
一、本件被告甲○○係違反毒品危害防制條例第十條第一項之施
    用第一級毒品罪，其法定刑為死刑、無期徒刑、最輕本刑為
    三年以上有期徒刑以外之罪，於準備程序進行中，被告就被
    訴事實為有罪之陳述，由受命法官告知簡式審判程序之要旨
    並聽取其與公訴人之意見，經被告同意適用簡式審判程序後
    ，本院亦認無不得或不宜改依簡式審判程序進行之處，爰依
    刑事訴訟法第二百七十三條之一第一項、第二百八十四條之
    一規定，本院合議庭裁定裁定本件由受命法官獨任進行簡式
    審判程序，合先敘明。
二、上揭事實，業據被告於本院審理中坦承不諱，並有列管毒品
    人口尿液檢體採集送驗紀錄表、左營分局查獲煙毒案件尿液
    送驗代碼／姓名對照管制表、長榮大學九十四年二月十七日
    確認報告、及高雄市立凱旋醫院九十四年五月三十日濫用藥
    物尿液檢驗報告各一件在卷可稽，另扣得被告所有之第一級
    毒品海洛因一包可資佐證。又上開毒品送請法務部調查局鑑
    定之結果，含有第一級毒品海洛因成分（驗後淨重零點零五
    公克、空包裝重零點一九公克），有卷附該局調科壹字第二
    二００二０四四八號鑑定通知書一份可佐，足徵被告之自白
    核與事實相符，堪予採信。另查，被告前因施用毒品案件，
    經裁定送觀察、勒戒後，認有繼續施用毒品之傾向，而裁定
    令入戒治處所強制戒治，嗣經裁定停止戒治，所餘期間付保
    護管束，復以裁定撤銷停止強制戒治，於九十二年三月六日
    執行完畢而釋放，另由台灣高雄地方法院檢察署檢察官於九
    十二年三月二十日以九十二年度戒毒偵字第二三一號為不起
    訴處分確定等情，有臺灣高等法院被告全國前案紀錄表一份
    附卷可參，足認被告確於前開強制戒治執行完畢釋放後，五
    年內再犯毒品危害防制條例第十條第一項施用第一級毒品海
    洛因之罪。職是，本件事證明確，被告犯行洵堪認定，自應
    依法論科。
三、查海洛因係毒品危害防制條例第二條第二項第一款所定之第
    一級毒品，依法不得持有、施用及販賣。核被告甲○○所為
    ，係違反毒品危害防制條例第十條第一項之施用第一級毒品
    罪。其施用第一級毒品海洛因前後分別持有海洛因之低度行
    為，應為施用之高度行為所吸收，均不另論罪。被告多次施
    用第一級毒品海洛因，時間緊接，且犯罪基本構成要件相同
    ，顯係基於概括犯意反覆為之，應依連續犯之規定論以一罪
    ，並依法加重其刑。又被告前因違反肅清煙毒條例等案件，
    於八十八年三月二十三日縮短刑期假釋出監，嗣因假釋期滿
    未經撤銷視為執行完畢等情，有前開臺灣高等法院被告全國
    前案紀錄表附卷足憑，是其前受有期徒刑之執行完畢後，五
    年內再犯有期徒刑以上之本罪，為累犯，應依法遞加重其刑
    。爰審酌被告前因施用毒品案件，經觀察勒戒、強制戒治後
    ，竟再為本件施用毒品犯行，足見其惡習已深，且戒絕毒癮
    之意志不堅，未能體悟施用毒品對自己、家人造成之傷害及
    社會之負擔，自屬可議；惟念其犯後態度良好，並能坦承犯
    行及施用毒品本質上係屬戕害自身健康之行為，尚未直接危
    害他人，反社會性之程度應屬較低等一切情狀，量處如主文
    所示之刑，以資懲儆。另扣案第一級毒品海洛因一包（驗後
    淨重零點零五公克、空包裝重零點零五公克）係查獲之毒品
    ，且該包裝袋與其內毒品業已無法析離，應將之同視為第一
    級毒品無訛，從而不問屬於犯人與否，均應依毒品危害防制
    條例第十八條第一項前段之規定，沒收銷燬之。
據上論斷，應依刑事訴訟法第二百七十三條之一第一項、第二百
九十九條第一項前段，毒品危害防制條例第十條第一項、第十八
條第一項前段，刑法第十一條、第五十六條、第四十七條，判決
如主文。
中　　華　　民　　國　　94　　年　　8　　月　　15     日
                  刑事第十七庭  法  官 陳明呈
以上正本證明與原本無異。
如不服本判決，應於收受送達後10日內向本院提出上訴書狀。
中　　華　　民　　國　　94　　年　　8 　　月　　15　　日
　　　　　　　　　 　　　       書記官 林明忠
附錄本判決論罪科刑之法條：
毒品危害防制條例第十條
施用第一級毒品者，處六月以上五年以下有期徒刑。
施用第二級毒品者，處三年以下有期徒刑。
